臺灣高等法院臺中分院民事裁定　九十三年度家抗字第四四號
　　　抗　告　人　甲○○
右抗告人因聲請被繼承人游孟彪限定繼承事件，對於中華民國九十三年三月二十七日
臺灣彰化地方法院九十三年度繼字第二一四號所為裁定提起抗告，本院裁定如左：
　　　主　　　文
抗告駁回。
抗告程序費用由抗告人負擔。
　　　理　　　由
一、按為限定之繼承者，應於繼承開始時起，三個月內，開具遺產清冊呈報法院，而
    前項三個月期限，法院因繼承人之聲請，認為必要時，得延展之，民法第一千一
    百五十六條第一、二項分別定有明文。
二、抗告意旨略以：伊於原法院聲請狀係於九十三年三月十日早上八點多，在士林中
    正路郵局以國內快捷方式寄件，郵件號碼為「９０４８５３」，依照中華郵政郵
    件郵遞時效表，伊之聲請應於九十三年三月十日達到，亦即伊之聲請應為九十三
    年三月十日，而非原法院所稱之九十三年三月十一日，且原法院所核發之收據時
    間為九十三年三月十二日早上九時三十四分四十一秒，按票據之交換，若受款人
    於「Ａ日」將他行庫之見票即付票據存入收款銀行，收款銀行須將該票據提經票
    據交換所交換，就該筆之款項，受款人使用之時間應為「Ａ加二日」，伊聲請時
    係以郵政匯票繳交規費，原法院之收款銀行係合作金庫銀行，故係於九十三年三
    月十二日核發，若該日係入帳日，則可推知是郵政匯票係於九十三年三月十日送
    達，原法院疏未詳察，因而求予廢棄原裁定等語。
三、抗告人於原法院聲請被繼承人游孟彪之限定繼承略稱：伊之父即被繼承人游孟彪
    （民國四十年二年十七日生、身份證統一編號Ｚ000000000號，生前最
    後住所：彰化縣員林鎮○○里○○路六三巷十六號）於民國（下同）九十二年十
　　二月十日死亡。而被繼承人生前所遺之財產有動產比雅久一二五ＣＣ機車乙輛，
　　牌號：ＧＹ６－０９５，又因事出突然，未及以遺囑指示，至其生前有無負債及
　　負債多少，無法得知，並提出被繼承人除戶謄本、伊之戶籍謄本等資料，以書狀
　　為限定繼承之呈報及聲請為公示催告等情。按期間之計算，應以當事人之書狀到
　　達法院之日為提出之日，至其何時付託郵局寄遞書狀，自可不問（最高法院五十
　　年度台抗字第三一一號著有判例可資參照）。本件被繼承人游孟彪係於九十二年
　　十二月十日死亡，有抗告人提出之被繼承人除戶戶籍謄本附卷可稽，該日並為抗
　　告人知悉被繼承人死亡之日期，為抗告人所不爭執。抗告人於九十三年三月十日
　　早上八點多至士林中正路郵局以國內快捷方式為本件聲請限定繼承之付託，原法
　　院乃於同年三月十一日收到該聲請狀之事實，有原法院收文章在卷可稽，抗告人
　　雖以依照中華郵政郵件郵遞時效表，伊之聲請應於九十三年三月十日達到，亦即
　　伊之聲請狀應為九十三年三月十日送達原法院等語，惟依抗告人所檢附之中華郵
　　政全球資訊網之郵件郵遞時效表所指之「１２：００時前當日投遞，約四小時送
　　達」，該時效表係指「縣、市間互寄」而言，即同一縣、市，如台北市之市內相
　　互間或彰化縣之縣內相互間之傳遞；如不同縣、市，則不包括在內，本件抗告人
　　是自台北市○○○○路郵局投遞至外縣即彰化縣員林鎮之原法院收狀，為不同縣
　　、市之投遞，自非該時效表所稱之四小時內得以送達之情形，是抗告人指稱應於
　　九十三年三月十日投遞，當日即為送達云云，實屬無據。至其所稱依原法院核發
　　之收據時間為九十三年三月十二日早上九時三十四分四十一秒，依票據之交換，
　　受款人使用之時間應為「Ａ加二日」，原法院既於九十三年三月十二日核發，則
　　可推知本件聲請狀係於九十三年三月十日送達等語，雖抗告人係以匯票付款為本
　　件聲請費之付費方式，惟抗告人所指依原法院核發收據之日，應於二日前即為送
　　達云云，乃其個人臆測、推斷之詞，且原法院之收據已明確載稱「本收據俟票據
　　於次營業日提出交換入帳後，始生效」，即對於入帳之時間為不確定，故以票據
　　交換之時間，尚難反推本件抗告人聲請送達原法院之時間，是其上開主張，亦不
　　足取。為此，抗告人於被繼承人九十二年十二月十日死亡後，卻遲至九十三年三
　　月十一日始具狀向原法院呈報限定繼承，顯逾三個月之期限，其聲請於法自有不
　　合，是原法院駁回抗告人之聲請，依法並無違誤。抗告論旨，指摘原裁定不當，
　　求予廢棄，非有理由。
四、據上論結，本件抗告為無理由，依非訟事件法第八條第二項、第二十八條、民事
　　訴訟法第四百九十五條之一第一項、第四百四十九條第一項、第七十八條，裁定
　　如主文。
中　　　華　　　民　　　國　　九十三　　年　　　五　　　月　　 十二　　 日
~B1民事第七庭審判長法　官　簡清忠
~B2　　　　　　　　法　官　陳賢慧
~B3　　　　　　　　法　官　盧江陽
右為正本係照原本作成。
如不服本裁定應於裁定送達後十日內向本院提出抗告理由狀（須按他造人數附具繕本
），並繳納抗告裁判費新台幣肆拾伍元，並同時委任律師或具有律師資格之關係人為
代理人。
~B　　　　　　　　書記官　康孝慈
中　　　華　　　民　　　國　　九十三　　年　　　五　　　月　　 十二　　 日
                                                                        Ｂ
